# 存货期末余额中含有借款费用资本化金额的口径

提问人：vienne007 时间：2018-02-22 16:44:51
请问，房地产企业，附注披露中的”存货期末余额中含有借款费用资本化金额“，是仅指专门借款利息支出，不扣除专门借款闲置资金利息收入吗？
谢谢！

回答人：chenyiwei
是指期末的开发成本、开发产品等存货项目中包含的资本化利息金额，包含累计的一般借款利息资本化金额在内，如果涉及专门借款暂时闲置资金用于短期投资的收益冲减利息资本化金额的，则该披露应相应调整，考虑其冲减影响。